JOSÉ MARÍA HERRERO SANCHÓN

Sant Boi de Llobregat, Barcelona — 659385713 — josemariahs@gmail.com <u>José María Herrero Sanchón | LinkedIn</u>

Frontend developer con más de 3 años en el mundo de la programación, me considero una persona muy curiosa, proactiva y me encanta aprender cosas nuevas, por ello sigo aprendiendo de forma autodidacta desarrollando proyectos asegurándome de garantizar la mayor calidad posible en el producto final.

EXPERIENCIA PROFESIONAL

Jr. Front-End Engineer - NttData, Barcelona

06/2021 – actualidad

- o Desarrollo de aplicación web CRM de uso interno de cliente para gestionar servicios.
- o Resolución de incidencias siguiendo definición funcional.
- o Refactorización de código para seguir las buenas prácticas definidas por Angular.
- o Puesta en producción de producto.

Tecnologías utilizadas: Angular, Typescript, RxJs, Git, Git Flow, Git Hooks, JIRA.

Jr. Full-Stack Developer – A2N Team Software Iberica S.L., Barcelona Prácticas DAM – A2N Team Software Iberica S.L., Barcelona

03/2020 – 06/2021 02/2020 – 03/2020

 $\circ \quad \text{Desarrollo de aplicación web enfocada al sector financiero y sanitario.}$

Tecnologías utilizadas: AngularJS, HTML, CSS, C#.

Prácticas DAW – Saak Digital, Barcelona

02/2019 - 05/2019

o Desarrollo y mantenimiento de aplicación web basada en suscripciones.

Tecnologías utilizadas: AngularJS, HTML, CSS, API REST.

FORMACIÓN ACADÉMICA

[IFCD55-1] Desenvolupament web Front End — CIFO Hospitalet de Llobregat (SOC)	05/2021 – 07/2021
Desarrollo de Aplicaciones Multiplataforma (DAM) — Institut Marianao	2019 – 2020
Desarrollo de Aplicaciones Web (DAW) — Institut Marianao	2017 – 2019

COMPETENCIAS TÉCNICAS

Nivel Avanzado:

- JavaScript
- o HTML y CSS
- o Angular 2+

Nivel Intermedio:

- ReactJS
- o API Rest

Nivel Básico:

Node y Express

SOFT SKILLS

- o Trabajo en equipo
- o Compañerismo
- Muchas ganas de aprender
- Autodidacta
- Buena comunicación
- Capacidad de adaptación

INFORMACIÓN EXTRA

o Permiso B y vehículo propio